最高法院刑事判決　　　　　　　　　 110年度台上字第6011號
上　訴　人　陳勇再




上列上訴人因偽造文書等罪案件，不服臺灣高等法院中華民國11
0年5月27日第二審判決（110年度上訴字第687號，起訴案號：臺
灣新北地方檢察署109 年度偵緝字第1926、1927、1928、1929號
），提起上訴，本院判決如下：
    主  文
上訴駁回。
    理  由
一、按刑事訴訟法第377 條規定，上訴於第三審法院，非以判決
    違背法令為理由，不得為之。是提起第三審上訴，應以原判
    決違背法令為理由，係屬法定要件，且必須依據卷內訴訟資
    料為具體之指摘，並足據以辨認原判決已具備違背法令之形
    式者，始屬相當。
二、本件原審綜合全案證據資料，本於事實審法院之推理作用，
    認定上訴人陳勇再有如原判決犯罪事實（下稱事實）二所載
    ，於民國103年4月6日上午6時49分許，利用網際網路連接露
    天拍賣網站，因其先前所拾獲賴億昌身分證，而冒用賴億昌
    身分資料、申辦露天拍賣網站會員帳號「000000000 」之行
    使偽造準私文書犯行。事實三所載，以前開偽造之帳號佯稱
    販售夏慕尼餐券之如其附表（下稱附表）一所示編號1至5之
    詐欺取財犯行，並於收受附表一編號1、3至5 所示之人寄送
    之現金袋時，分別於郵局單據上偽簽賴億昌之署押，並持以
    交付郵局人員收執之行使偽造私文書犯行（附表一編號2 部
    分僅犯詐欺取財罪）。因而撤銷第一審關於附表一編號1、3
    至5 部分之科刑判決，改判仍依想像競合之例，從一重論以
    如附表二編號3、5至7所示行使偽造私文書4罪刑，並均諭知
    易科罰金之折算標準及相關沒收，另維持第一審就事實二部
    分，論上訴人以行使偽造私文書罪，量處有期徒刑2 月，並
    諭知易科罰金之折算標準之判決，而駁回上訴人此部分在第
    二審之上訴，已詳述其憑以認定之證據及理由，核其所為之
    論斷，俱有卷存證據資料可資覆按，從形式上觀察，原判決
    尚無足以影響其判決結果之違背法令情形存在。上訴意旨並
    非依據卷內資料具體指摘原判決究有如何不適用法則或適用
    不當之情形，僅略以：因不懂法理重覆犯法，請從輕量刑，
    並求與偽造文書之被害人達成和解等語，顯不足據以辨認原
    判決已具備違背法令之形式。揆之首揭說明，其對行使偽造
    私文書罪名部分之上訴為違背法律上之程式，應予駁回。
三、上訴人所犯附表二編號3、5至7 所示行使偽造文書罪名，另
    想像競合犯修正前刑法第339條第1項之詐欺取財罪部分，均
    經第一、二審為有罪之論斷，核屬刑事訴訟法第376條第1項
    第4 款所列不得上訴於第三審法院之罪。而上訴人所犯該部
    分行使偽造文書重罪部分之上訴既不合法律上程式，無從為
    實體上審判，應予駁回，則其所犯與上開重罪具有想像競合
    犯關係之詐欺取財輕罪部分，自亦無從適用審判不可分原則
    ，併為實體上審判，亦應從程序上予以駁回。另上訴人所犯
    如原判決事實一所載之侵占賴億昌身分證之侵占遺失物罪、
    附表一編號2所示之詐欺取財罪等2罪，不得上訴第三審法院
    （即附表二編號1、4）部分，業經原審於110年7月12日以裁
    定駁回上訴人此部分之第三審上訴確定，附此敘明。
據上論結，應依刑事訴訟法第395條前段，判決如主文。
中    華    民    國   110    年    11    月    11    日
                  刑事第四庭審判長法  官  林  立  華  
                                  法  官  謝  靜  恒  
                                  法  官  林  瑞  斌  
                                  法  官  李  麗  珠  
                                  法  官  王  敏  慧  
本件正本證明與原本無異
                                  書記官
中    華    民    國   110    年    11    月    18    日